臺灣高雄地方法院刑事判決              100年度易字第954號
公  訴  人  臺灣高雄地方法院檢察署檢察官
被      告  羅瑞安
上列被告因賭博等案件，經檢察官提起公訴（99年度偵字第2412
0 、24230 、23232 、24522 、24804 、25289 、25432 、2550
5 、25675 、25676 、27150 、27164 、27213 號），本院判決
如下：
    主  文
羅瑞安犯如附表編號1 至13所示壹拾參罪，各處如附表編號1至
13主文欄所示之刑。應執行有期徒刑參年柒月，如易科罰金，以
新臺幣壹仟元折算壹日，如附表編號1 至13扣案物品欄所示物品
，均沒收。
    事  實
一、羅瑞安與何國順（業另以99年度審簡字第4269號審結）明知
    未依電子遊戲場業管理條例之規定領有電子遊戲場業營業級
    別證者，不得經營電子遊戲場業，竟共同基於非法經營電子
    遊戲場業及以電子遊戲機與不特定人賭博財物之犯意聯絡，
    自如附表編號1 所示之犯罪時間起，由何國順在所經營公眾
    得出入之鐵皮屋飲料店（址設高雄市○○區○○路906 號旁
    ）內，提供部分場地由羅瑞安擺設賭博性電子遊戲機具「彩
    金大聯盟」1 台插電營業，以由不特定人每投入10元硬幣即
    開分10分，依分按押投注，視押中之賠率累計積分，計算輸
    贏後，以每10分積分兌換現金10元之比例，以退幣交付賭金
    之方式賭博財物。嗣於附表編號1 所示之犯罪時間止，為警
    至上址實施臨檢當場查獲，並扣得如附表編號1 所示扣案物
    品。
二、羅瑞安明知未依電子遊戲場業管理條例之規定領有電子遊戲
    場業營業級別證者，不得經營電子遊戲場業，竟基於非法經
    營電子遊戲場業及以電子遊戲機與不特定人賭博財物之犯意
    ，各自如附表編號2 至6 所示之犯罪時間起，在如附表編號
    2 至6 所示公眾得出入之場所（起訴書就如附表4 、6 之地
    點誤載為「過海海產店」），各擺設如附表編號2 至6 扣案
    物品欄所示電子遊戲機台插電營業，以由不特定人每投入10
    元硬幣即開分10分，依分按押投注，視押中之賠率累計積分
    ，計算輸贏後，以每10分積分兌換現金10元之比例，以退幣
    交付賭金之方式賭博財物。嗣分別於附表編號2 至6 所示之
    犯罪時間止，各為警至如附表編號2 至6 所示地點實施臨檢
    當場查獲，並各扣得如附表編號2 至6 所示扣案物品。
三、羅瑞安明知未依電子遊戲場業管理條例之規定領有電子遊戲
    場業營業級別證者，不得經營電子遊戲場業，竟基於非法經
    營電子遊戲場業之犯意，分別如附表編號7 至13所示之犯罪
    時間起，在如附表編號7 至13所示地點，各擺設如附表編號
    7 至13扣案物品欄所示電子遊戲機台插電營業。嗣分別於附
    表編號7 至13所示之犯罪時間止，各為警至如附表編號7 至
    13所示地點實施臨檢當場查獲，並各扣得如附表編號7 至13
    所示扣案物品。
四、案經高雄市政府警察局左營分局、高雄市政府警察局仁武分
    局、鳳山分局及林園分局移請暨報請臺灣高雄地方法院檢察
    署檢察官偵查起訴。
    理  由
壹、證據能力部分
一、按被告以外之人於審判外之陳述，雖不符刑事訴訟法第159
    條之1 至第159 條之4 之規定，而經當事人於審判程序同意
    作為證據，法院審酌該言詞陳述或書面陳述作成時之情況，
    認為適當者，亦得為證據；當事人、代理人或辯護人於法院
    調查證據時，知有第159 第1 項不得為證據之情形，而未於
    言詞辯論終結前聲明異議者，視為有前項之同意，刑事訴訟
    法第159 條之1 及之5 分別定有明文。
二、本案認定事實所引用之卷內證據資料，除原已符同法第159
    條之1 至第159 條之4 規定，及法律另有規定等傳聞法則例
    外規定，而得作為證據外，並無證據證明係公務員違背法定
    程式所取得，而檢察官及被告於本院審理時，均不爭執其作
    為本案證據之證據能力，且未於言詞辯論終結前聲明異議，
    本院審酌各該陳述作成時之情況，並無違法取證之瑕疵，亦
    認以之作為證據為適當，依前揭法條意旨，自得為證據。
貳、認定事實所憑之證據及理由
一、上揭事實業據被告羅瑞安坦承不諱，核就如附表編號1 ：
    與證人即同案被告何國順於警詢（見高市警左分偵字第099
    0020243 號卷，下稱警2 卷，頁3-5 ）、偵查中以被告身分
    到庭陳述（99偵2423 0號卷頁24）、審判中以被告身分所為
    陳述（見本院99審易4479號卷頁41）相符；就如附表編號2
    ：與證人閔君如於警詢陳述（見高縣仁警偵移字第09900000
    970 號卷，下稱警3 卷，頁9-12）及於偵查中以被告身分到
    庭陳述（見99偵24232 號卷頁17-18 ）及證人林明圍於警詢
    陳述相符（見警3 卷頁13-15 ）；就如附表編號3 ：與證人
    林靜蘭、楊義清於警詢陳述（見高縣林警偵移字第09900087
    92號卷，下稱警4 卷，頁4-7 、8-10）相符；就如附表編號
    4 ：與證人陳芳玉於警詢陳述（見高縣鳳警偵移字第099004
    4681號卷，下稱警1 卷，頁5-8 ）相符；就如附表編號5 ：
    與證人洪秀雲於警詢陳述（見高縣林警偵移字第0990009464
    號卷，下稱警13卷，頁4-6 ）相符；就如附表編號6 ：與證
    人陳芳玉於警詢陳述（見高縣鳳警偵移字第0000000000號卷
    ，下稱警12卷，頁6-9 ）相符；就如附表編號7 ：與證人黃
    銀菖於警詢陳述（見高縣仁警刑偵字第0990000986號卷，下
    稱警10卷，頁14-15 ）相符；就如附表編號8 ：與證人陳龍
    俊於警詢陳述（見高縣林警偵移字第第0000000000號卷，下
    稱警5 卷，頁6-9 ）相符；就如附表編號9 ：與證人蘇雅慧
    於警詢陳述（見高縣林警偵移字第0990009264號卷，下稱警
    6 卷，頁5-6 ）相符；就如附表編號10：與證人郭振元於警
    詢陳述（見高縣林警偵移字第09 90009380 號卷，下稱警7
    卷，頁3 ）相符；就如附表編號11：與證人簡姚淑珠於警詢
    陳述（見高縣林警偵移字第0990009062號卷，下稱警8 卷，
    頁4-5 ）相符；就如附表編號12：與證人王清圓於警詢陳述
    （見高縣仁警偵移字第0990001033號卷，下稱警9 卷，頁
    6-8 ）相符；就如附表編號13：與證人馬振魁於警詢陳述（
    見99偵27150 號卷頁5-6 ）相符；並有如附表編號1 至13
    扣案物品欄所示物品、現場照片在卷可稽（見警1 卷頁11
    、17、警2 卷頁25、28-30 、警3 卷頁21、32-34 、警4 卷
    頁16、19-23 、警5 卷頁11、21-24 、警6 卷頁11、13、警
    7 卷頁4-6 、11、警8 卷頁11、21-23 、警9 卷頁13、17-2
    1 、警10卷頁7 、11-13 、警12卷頁12、14-16 、警13卷頁
    10、19-25 、99偵27150 號卷頁12、16-18 ）及各臨檢紀錄
    表、搜索扣押筆錄、扣押物品目錄表在卷可查（見警1 卷頁
    9-13、警2 卷頁22-25 、27、警3 卷頁16-19 、21、22、25
    、警4 卷頁12-16 、18、警5 卷頁1 、8-11、13、16、警6
    卷頁8-11、15、警7 卷頁7-11、14、警8 卷頁7-11、14、警
    9 卷頁9-13、16、警10卷頁4-8 、10、警12卷頁10-12 、警
    13卷頁7-10、12、99偵27150 號卷頁8-12、14-15 ），是被
    告自白堪認與事實相符，應予採信。
二、從而，本件事證明確，被告羅瑞安犯行堪予認定。
參、論罪科刑
一、論罪部分
  (一)核被告羅瑞安就事實欄一即如附表編號1 所示時間、地點擺
    設賭博性電子遊戲機台之行為，係分別違反電子遊戲場業
    管理條例第15條「未依本條例規定領有電子遊戲場業營業級
    別證者，不得經營電子遊戲場業」之規定，應依同條例第22
    條論處，及刑法第266 條第1 項前段之普通賭博罪。被
    告羅瑞安就此犯行，與何國順有犯意聯絡及行為分擔，應論
    以共同正犯。被告羅瑞安就此部分係以一行為觸犯上開二
    罪，為想像競合犯，應依刑法第55條規定，從一重之違反電
    子遊戲場業管理條例第22條之非法營業罪論處。
  (二)核被告羅瑞安就事實欄二所示即如附表編號2 至6 所示之時
    間、地點擺設賭博性電子遊戲機台之行為，各係分別違反
    電子遊戲場業管理條例第15條「未依本條例規定領有電子遊
    戲場業營業級別證者，不得經營電子遊戲場業」之規定，應
    依同條例第22條論處，及犯刑法第266 條第1 項前段之普
    通賭博罪。被告羅瑞安就此部分各係以一行為觸犯上開二
    罪，為想像競合犯，應依刑法第55條規定，各從一重之違反
    電子遊戲場業管理條例第22條之非法營業罪論處。
  (三)核被告羅瑞安就事實欄三所示即如附表編號7 至13所示之時
    間、地點擺設電子遊戲機台之行為，各係違反電子遊戲場業
    管理條例第15條「未依本條例規定領有電子遊戲場業營業級
    別證者，不得經營電子遊戲場業」之規定，應依同條例第22
    條論處。
  (四)被告羅瑞安就上開所犯之十三罪，犯意各別、行為互異，應
    分論併罰。
二、科刑部分：
  (一)爰審酌被告羅瑞安既有意經營電子遊戲場業，即應積極取得
    電子遊戲場業營業級別證，在尚未取得合法證件時，不僅於
    如附表編號1 至6 所示時間、地點擺放賭博性電動遊戲機，
    助長賭博風氣，於如附表編號7 至13所示時間、地點擺放電
    子遊戲機台，使社會大眾誤解政府管理電子遊戲機具擺放之
    種類與位置而喪失管理之美意，降低有效管理的效果，且羅
    瑞安前因違反家庭暴力防治法案件現仍在緩刑期間內（見卷
    附被告羅瑞安之臺灣高等法院被告前案紀錄表），未能警惕
    、約束自身行為，心存僥倖，惟念及犯後坦承犯行，各如附
    表所示之擺放時日均非久時等一切情狀，爰分別量處如附表
    編號1 至13主文欄所示之刑及諭知易科罰金之折算標準，並
    定其應執行及易科罰金之折算標準，以資懲儆。檢察官分別
    就擺放賭博性電子遊戲機台與非賭博性電子遊戲機台具體求
    處有期徒刑5 月及4 月，以被告前揭犯罪情狀與所生危害，
    尚屬過重，附此敘明。
  (二)沒收部分：按刑法第266 條第2 項為同法第38條之特別規定
    ，祇要係當場賭博之器具、在賭檯或兌換籌碼處之財物，不
    問屬於犯人與否，皆應依該條項規定宣告沒收，是本案扣案
    如附表編號1 至13扣案物品欄所示物品，分別屬當場賭博之
    器具及在賭檯處之財物，均應依刑法第266 條第2 項，宣告
    沒收。
肆、不另為無罪諭知部分
一、公訴意旨另以：被告羅瑞安在如附表編號1 至6 所示時間、
    地點所擺放賭博性電子遊戲機台之行為，另犯刑法第268 條
    前段意圖營利供給賭博場所罪嫌等語。
二、按犯罪事實應依證據認定之，無證據不得認定犯罪事實；又
    不能證明被告犯罪或其行為不罰者應諭知無罪之判決，刑事
    訴訟法第154 條第2 項、第301 條第2 項分別定有明文。次
    按事實之認定，應憑證據，如未能發現相當證據，或證據不
    足以證明，自不能以推測或擬制之方法，以為裁判基礎；又
    認定不利於被告之事實，須依積極證據，苟積極證據不足為
    不利於被告事實之認定時，即應為有利於被告之認定，更不
    必有何有利之證據；又認定犯罪事實所憑之證據，雖不以直
    接證據為限，間接證據亦包括在內，然而無論直接或間接證
    據，其為訴訟上之證明，須於通常一般之人均不致有所懷疑
    ，而得確信其為真實之程度者，始得據為有罪之認定，倘其
    證明尚未達到此一程度，而有合理之懷疑存在時，根據「罪
    證有疑，利於被告」之證據法則，即不得遽為不利被告之認
    定（最高法院40年臺上字第86號、30年上字第816 號、76
    年臺上字第4986號判例意旨參照）。
三、本院得心證理由
  (一)刑法第268 條所定之圖利供給賭博場所罪，除行為人主觀上
    之營利意圖之外，其營利之來源必與供給賭博場所之客觀構
    成要件行為相結合，始克當之；即單純因供給賭博場所而牟
    利，諸如抽頭，或變相以收取清潔費、茶水費等名目為之，
    倘獲利之來源乃取決於賭博本身之輸贏，乃仰賴賭博之射倖
    性與或然率，即是否輸贏仍在未定，自應成立賭博罪，而非
    該當刑法第268 條之罪（臺灣高等法院96年度法律座談會結
    論參照）。
  (二)本件被告羅瑞安雖於如附表編號1 至6 所示時間、地點擺
    放賭博性電子遊戲機具，並與不特定多數人相互對賭，業如
    前述，然其擺設前開電子遊戲機具猶如個人手足之延伸，藉
    此方式與不特定多數人對賭，至被告能否取得賭客押注之賭
    資，乃取決於賭客是否押中之僥倖，輸贏結果猶未可知，且
    無證據證明被告有從中抽頭營利情事，是被告上開犯行自不
    得以刑法第268 條之罪相繩。至於其中附表編號1 所示之
    何國順經法院另以99年度審簡字第4269號認係犯圖利供給賭
    博場所罪，處以有期徒刑3 月，如易科罰金，以100 元折算
    1 日，然因被告何國順之獲利來源係羅瑞安所提供之每月固
    定利益，二人間之行為具有對合性，與刑法第28條所定「二
    人以上共同實行犯罪之行為」要件不合，自不得以何國順經
    本院另案認定有罪而應認被告羅瑞安亦犯有圖利供給賭博場
    所罪。
  (三)綜上所述，檢察官所提出之證據無從證明被告另有圖利供給
    賭博場所罪之犯罪事實，本院復查無其他積極證據，足認被
    告有檢察官所指此部分之犯行，故此部分不能證明被告犯罪
    ，原應為無罪之諭知，惟公訴意旨認被告此部分與前開非法
    經營電子遊戲場業有罪部分，有想像競合犯之裁判上一罪關
    係，爰不另為無罪之諭知，附此敘明。
伍、綜合以上，應依刑事訴訟法第299 條第1 項前段，電子遊戲
    場業管理條例第15條、第22條，刑法第11條前段、第28 條
    、第266 條第1 項前段、第2 項、第55條、第41條第1 項前
    段、第8項，刑法施行法第1 條之1 ，判決如主文。
陸、本案經檢察官曾財和到庭執行職務
中    華    民    國   100    年    8     月    11    日
                  刑事第十三庭 法  官  楊智守
以上正本證明與原本無異。
如不服本判決應於收受送達後10日內向本院提出上訴書狀，並應
敘述具體理由；如未敘述上訴理由者，應於上訴期間屆滿後20日
內向本院補提理由書（均須按他造當事人之人數附繕本）「切勿
逕送上級法院」。
中    華    民    國   100    年    8     月    11    日
                               書記官  蔡毓琦
附表：
┌──┬──────────────┬─────────────┬───────────┐
│編號│      犯罪時間、地點        │      扣 案 物 品         │      主   文         │
├──┼──────────────┼─────────────┼───────────┤
│ 1. │自 99 年 6 月 15 日起至同年 │1.電子遊戲機「彩金大聯盟」│羅瑞安共同違反未依電子│
│    │7 月 6 日 16 時 45 分許為警 │  1 台 (含 IC 板 1 塊 )。 │遊戲場業管理條例規定辦│
│    │查獲止，於高雄市○○區○○路│2.機台內現金( 新臺幣10元硬│理營利事業登記者，不得│
│    │906 號旁鐵皮屋飲料店部分場地│  幣) 630 元。            │經營電子遊戲場業之規定│
│    │內。                        │                          │，處有期徒刑肆月，如易│
│    │                            │                          │科罰金，以新臺幣壹仟元│
│    │                            │                          │折算壹日；扣案如附表編│
│    │                            │                          │號1 所示之扣案物品，均│
│    │                            │                          │沒收之。              │
├──┼──────────────┼─────────────┼───────────┤
│ 2. │自 99 年 6 月 1 日起至同年 7│1.電子遊戲機「彩金大聯盟」│羅瑞安違反未依電子遊戲│
│    │月 21 日 14 時 50 分許為警查│  1 台 (含 IC 板 1 塊 )。 │場業管理條例規定辦理營│
│    │獲止，於高雄市○○區○○路  │2.機台內現金( 新臺幣10元硬│利事業登記者，不得經營│
│    │189號「傳統檳榔攤」內。     │  幣) 310 元。            │電子遊戲場業之規定，處│
│    │                            │                          │有期徒刑肆月，如易科罰│
│    │                            │                          │金，以新臺幣壹仟元折算│
│    │                            │                          │壹日；扣案如附表編號2 │
│    │                            │                          │所示之扣案物品，均沒收│
│    │                            │                          │之。                  │
├──┼──────────────┼─────────────┼───────────┤
│ 3. │自 99 年 6 月初某日起至同年 │1.電子遊戲機「超級大舞台」│羅瑞安違反未依電子遊戲│
│    │7 月 5 日 18 時 40 分許為警 │  IC 板 1 片。            │場業管理條例規定辦理營│
│    │查獲止，於高雄市林園區林園南│2.機台內現金( 新臺幣10元硬│利事業登記者，不得經營│
│    │路165號「小蘭小吃部」內。   │  幣) 340 元。            │電子遊戲場業之規定，處│
│    │                            │                          │有期徒刑肆月，如易科罰│
│    │                            │                          │金，以新臺幣壹仟元折算│
│    │                            │                          │壹日；扣案如附表編號3 │
│    │                            │                          │所示之扣案物品，均沒收│
│    │                            │                          │之。                  │
├──┼──────────────┼─────────────┼───────────┤
│ 4. │自 99 年 7 月 2 日起至同年 7│1.電子遊戲機「彩金大聯盟」│羅瑞安違反未依電子遊戲│
│    │月 9 日 20 時 35 分許為警查 │  1 台 (含 IC 板 1 塊 )。 │場業管理條例規定辦理營│
│    │獲止，於高雄市○○區○○街 2│2.機台內現金( 新臺幣10元硬│利事業登記者，不得經營│
│    │號「過魚海產店」內。        │  幣) 770 元。            │電子遊戲場業之規定，處│
│    │                            │                          │有期徒刑肆月，如易科罰│
│    │                            │                          │金，以新臺幣壹仟元折算│
│    │                            │                          │壹日；扣案如附表編號4 │
│    │                            │                          │所示之扣案物品，均沒收│
│    │                            │                          │之。                  │
├──┼──────────────┼─────────────┼───────────┤
│ 5. │自 99 年 7 月 12 日起至同年 │1.電子遊戲機「彩金大聯盟  │羅瑞安違反未依電子遊戲│
│    │7 月 19 日 19 時 10 分許為警│  」 IC 板 1 塊。         │場業管理條例規定辦理營│
│    │查獲止，於高雄市大寮區會社村│2.機台內現金( 新臺幣10元硬│利事業登記者，不得經營│
│    │鳳林三路 290 號「周家麵食館 │  幣) 2040元。            │電子遊戲場業之規定，處│
│    │」內。                      │                          │有期徒刑肆月，如易科罰│
│    │                            │                          │金，以新臺幣壹仟元折算│
│    │                            │                          │壹日；扣案如附表編號5 │
│    │                            │                          │所示之扣案物品，均沒收│
│    │                            │                          │之。                  │
├──┼──────────────┼─────────────┼───────────┤
│ 6. │自 99 年 7 月 22 日起至同年 │1.電子遊戲機「超級大舞台」│羅瑞安違反未依電子遊戲│
│    │8 月 2 日 21 時 45 分許為警 │  1 台 (含 IC 板 1 塊 )。 │場業管理條例規定辦理營│
│    │查獲止，於高雄市○○區○○路│2.機台內現金( 新臺幣10元硬│利事業登記者，不得經營│
│    │與文殿路口「過魚海產店」內。│  幣) 260 元。            │電子遊戲場業之規定，處│
│    │                            │                          │有期徒刑肆月，如易科罰│
│    │                            │                          │金，以新臺幣壹仟元折算│
│    │                            │                          │壹日；扣案如附表編號6 │
│    │                            │                          │所示之扣案物品，均沒收│
│    │                            │                          │之。                  │
├──┼──────────────┼─────────────┼───────────┤
│ 7. │自 99 年 6 月 20 日起至同年 │1.電子遊戲機「超級大舞台」│羅瑞安違反未依電子遊戲│
│    │7 月 16 日 17 時 30 分許為警│  1 台 (含 IC 板 1 塊 )。 │場業管理條例規定辦理營│
│    │查獲止，於高雄市仁武區仁和村│2.機台內現金( 新臺幣10元硬│利事業登記者，不得經營│
│    │仁雄路4之5號「仁慈麵店」內。│  幣) 2700元。            │電子遊戲場業之規定，處│
│    │                            │                          │有期徒刑參月，如易科罰│
│    │                            │                          │金，以新臺幣壹仟元折算│
│    │                            │                          │壹日；扣案如附表編號7 │
│    │                            │                          │所示之扣案物品，均沒收│
│    │                            │                          │之。                  │
├──┼──────────────┼─────────────┼───────────┤
│ 8. │自 99 年 7 月 3 日起至同年 7│1.電子遊戲機「超級大舞台」│羅瑞安違反未依電子遊戲│
│    │月 10 日 19 時 30 分許為警查│  1 台 (含 IC 板 1 塊 )。 │場業管理條例規定辦理營│
│    │獲止，於高雄市大寮區義和村九│2.機台內現金( 新臺幣10元硬│利事業登記者，不得經營│
│    │和路 18 之 2 號「原住民小吃 │  幣) 190 元。            │電子遊戲場業之規定，處│
│    │部」內。                    │                          │有期徒刑參月，如易科罰│
│    │                            │                          │金，以新臺幣壹仟元折算│
│    │                            │                          │壹日；扣案如附表編號8 │
│    │                            │                          │所示之扣案物品，均沒收│
│    │                            │                          │之。                  │
├──┼──────────────┼─────────────┼───────────┤
│ 9. │自 99 年 7 月 9 日起至同年 7│1.電子遊戲機「彩金大聯盟」│羅瑞安違反未依電子遊戲│
│    │月 14 日 16 時 40 分許為警查│  1 台 (含 IC 板 1 塊 )。 │場業管理條例規定辦理營│
│    │獲止，於高雄市林園區中汕村北│2.機台內現金( 新臺幣10元硬│利事業登記者，不得經營│
│    │汕路 83 號「北極熊冰店」內。│  幣) 220 元。            │電子遊戲場業之規定，處│
│    │                            │                          │有期徒刑參月，如易科罰│
│    │                            │                          │金，以新臺幣壹仟元折算│
│    │                            │                          │壹日；扣案如附表編號9 │
│    │                            │                          │所示之扣案物品，均沒收│
│    │                            │                          │之。                  │
├──┼──────────────┼─────────────┼───────────┤
│ 10.│自 99 年 7 月 13 日起至同年 │1.電子遊戲機「超級大舞台」│羅瑞安違反未依電子遊戲│
│    │7 月 16 日 16 時 10 分許為警│  1 台 (含 IC 板 1 塊 )。 │場業管理條例規定辦理營│
│    │查獲止，於高雄市大寮區潮寮村│2.機台內現金( 新臺幣10元硬│利事業登記者，不得經營│
│    │潮德路16號「檳榔卡拉OK」內。│  幣) 120 元。            │電子遊戲場業之規定，處│
│    │                            │                          │有期徒刑參月，如易科罰│
│    │                            │                          │金，以新臺幣壹仟元折算│
│    │                            │                          │壹日；扣案如附表編號10│
│    │                            │                          │所示之扣案物品，均沒收│
│    │                            │                          │之。                  │
├──┼──────────────┼─────────────┼───────────┤
│ 11.│自 99 年 7 月初某日起至同年 │1.電子遊戲機「彩金大聯盟」│羅瑞安違反未依電子遊戲│
│    │7 月 9 日 17 時 0 分許為警查│  IC 板 1 塊。            │場業管理條例規定辦理營│
│    │獲止，於高雄市大寮區會社村鳳│                          │利事業登記者，不得經營│
│    │林三路 247 巷 36 號旁「阿珠 │                          │電子遊戲場業之規定，處│
│    │小吃店」內。                │                          │有期徒刑參月，如易科罰│
│    │                            │                          │金，以新臺幣壹仟元折算│
│    │                            │                          │壹日；扣案如附表編號11│
│    │                            │                          │所示之扣案物品，均沒收│
│    │                            │                          │之。                  │
├──┼──────────────┼─────────────┼───────────┤
│ 12.│自 99 年 7 月 15、16 日起至 │1.電子遊戲機「彩金大聯盟」│羅瑞安違反未依電子遊戲│
│    │同年 7 月 23 日 13 時 30 分 │  1 台 (含 IC 板 1 塊 )。 │場業管理條例規定辦理營│
│    │許為警查獲止，於高雄市仁武區│2.機台內現金( 新臺幣10元硬│利事業登記者，不得經營│
│    │考潭村仁心路 105 號「歡樂卡 │  幣) 110 元。            │電子遊戲場業之規定，處│
│    │拉 OK 」內。                │                          │有期徒刑參月，如易科罰│
│    │                            │                          │金，以新臺幣壹仟元折算│
│    │                            │                          │壹日；扣案如附表編號12│
│    │                            │                          │所示之扣案物品，均沒收│
│    │                            │                          │之。                  │
├──┼──────────────┼─────────────┼───────────┤
│ 13.│自 99 年 7 月中旬某日起至同 │1.電子遊戲機「彩金大聯盟」│羅瑞安違反未依電子遊戲│
│    │年 7 月 31 日 1 時 50 分許為│  1 台 (含 IC 板 1 塊 )。 │場業管理條例規定辦理營│
│    │警查獲止，於高雄市大寮鄉大寮│                          │利事業登記者，不得經營│
│    │村大寮路 400 巷 38 號「秘密 │                          │電子遊戲場業之規定，處│
│    │基地練歌坊」內。            │                          │有期徒刑參月，如易科罰│
│    │                            │                          │金，以新臺幣壹仟元折算│
│    │                            │                          │壹日；扣案如附表編號13│
│    │                            │                          │所示之扣案物品，均沒收│
│    │                            │                          │之。                  │
└──┴──────────────┴─────────────┴───────────┘
附錄本判決論罪之法條：
電子遊戲場業管理條例第15條：
未依本條例規定辦理營利事業登記者，不得經營電子遊戲場業。
電子遊戲場業管理條例第22條：
違反第15條規定者，處行為人1 年以下有期徒刑、拘役或科或併
科新臺幣50萬元以上250 萬元以下罰金。
中華民國刑法第266條
在公共場所或公眾得出入之場所賭博財物者，處1 千元以下罰金
。但以供人暫時娛樂之物為賭者，不在此限。
當場賭博之器具與在賭檯或兌換籌碼處之財物，不問屬於犯人與
否，沒收之。